【裁判字號】    98,審聲,34
【裁判日期】    980121
【裁判案由】    停止執行
【裁判全文】
臺灣高雄地方法院民事裁定              98年度審聲字第34號
聲  請  人  丙○○
            甲○○
            乙○○
            丁○○
相  對  人  台灣中小企業銀行股份有限公司
法定代理人  戊○○
上列當事人間聲請停止執行事件，本院裁定如下：
    主  文
聲請人供擔保新台幣壹拾貳萬元後，本院九十七年度司執字第一
二九三一九號強制執行事件，於本院九十八年度審訴字第一四０
號債務人異議之訴事件判決確定前，應暫予停止。
    理  由
一、聲請意旨略以：相對人執本院76年6 月22日高隴民溫執字第
    26723 號債權憑證，向本院聲請對聲請人之財產為強制執行
    ，經本院以97年度司執字第129319號強制執行事件受理在案
    。惟聲請人業以相對人之債權請求權已罹於時效為由提起債
    務人異議之訴，現由本院以98年度審訴字第140 號民事事件
    受理在案，爰依強制執行法第18條第2 項之規定，聲請准供
    擔保後停止強制執行。
二、按有回復原狀之聲請，或提起再審或異議之訴，或對於和解
    為繼續審判之請求，或提起宣告調解無效之訴，撤銷調解之
    訴，或對於法院依強制執行法第4 條第1 項第5 款之裁定提
    起抗告時，法院因必要情形或依聲請定相當並確實擔保，得
    為停止強制執行之裁定，強制執行法第18條第2 項定有明文
    。又法院裁定准許停止強制執行所定之擔保金，係備供債權
    人因停止執行所受損害之賠償，其數額應依標的物停止執行
    後，債權人未能即時受償或利用該標的物所受之損害額，或
    其因另供擔保強制執行所受之損害額定之，非以標的物之價
    值或其債權額為依據。（最高法院91年度台抗字第429 號裁
    定意旨參照）
三、經查：聲請人係以相對人之債權請求權罹於時效為由，提起
    債務人異議之訴，聲請停止本院97年度司執字第129319號強
    制執行事件之執行程序等情，此經本院調取上開執行卷宗及
    本院98年度審訴字第140 號債務人異議之訴事件卷宗核閱屬
    實，是聲請人聲請停止執行，即屬有據。又相對人聲請強制
    執行之債權額本金為新臺幣（下同）1,177,113 元，上開強
    制執行程序僅進行至囑託地政機關就聲請人甲○○所有坐落
    在高雄縣橋頭鄉○○○段568-4 地號土地暨其上門牌號碼高
    雄縣橋頭鄉○○路131 號建物為查封登記，及扣押甲○○、
    丙○○之存款及股票，本院審酌相對人因遲延受償，可能受
    有之利息損害、物價上漲之損失及其他預期利益，及本案爭
    點在於相對人之債權請求權是否罹於時效，預估至訴訟確定
    約需時2 年等情狀，酌定本件之擔保金額為12萬元。
四、依強制執行法第18條第2項，裁定如主文。
中    華    民    國    98    年    1     月    21    日
                  民事第二庭法  官  黃悅璇
正本證明與原本無異。
如不服本裁定應於送達後10日內向本院提出抗告狀，並繳納裁判
費新台幣1,000元。
中    華    民    國    98    年    1     月    21    日
                                書記官  林昭吟


司法院資訊處製作；財團法人民間司法改革基金會備份。
